臺灣高雄地方法院刑事判決　　　　　　　　　　　　九十一年度訴字第二一八五號
　　公　訴　人　臺灣高雄地方法院檢察署檢察官
　　被　　　告　乙○○
右列被告因搶奪案件，經檢察官提起公訴（九十一年度偵字第一一八八九號），本院
判決如左：
    主  文
乙○○共同意圖為自己不法之所有，而搶奪他人之動產，累犯，處有期徒刑拾月。
    事  實
一、乙○○曾於民國八十三年間，因違反懲治盜匪條例案件，經本院判處有期徒刑二
    年，緩刑四年確定，後經撤銷緩刑，於九十年三月一日縮刑假釋期滿執行完畢，
    詎仍不知悔改，於九十一年六月七日四時二十分許，乙○○騎乘該向不知情之蔡
    嘉華借得之車號ＸＹＷ—二０八號機車後載綽號「阿明」之不詳真實姓名年籍成
    年男子，行經高雄市三民區○○○路二四０巷巷口時，發現甲○○坐在機車上打
    行動電話，手提包放置在機車腳踏板上，二人即認有機可乘，基於為自己不法所
    有之犯意聯絡，推由乙○○騎車自甲○○後方靠近，並趁甲○○不及防備之際，
    彎下身搶走前開甲○○放置在腳踏板上之手提包一只（內有身分證、健保卡、機
    車保險證、機車行照、機車駕照、馨惠馨醫院掛號卡、富邦銀行信用卡、高新銀
    行支票各一張、諾基亞牌八二五０型手機一支、現金新台幣二百餘元），乙○○
    於得手後旋將搶得之皮包交給乘坐在後之綽號「阿明」之男子。嗣於同日四時四
    十分許，乙○○與綽號「阿明」者騎乘上開機車行經高雄市新興區○○○路七十
    巷一號時，發現有巡邏警車經過而加速逃逸，並進入路旁之公寓內，乙○○隨後
    由該公寓頂樓跳躍而下時，在高雄市○○區○○路一三四號前為警查獲，並在其
    身上扣得甲○○所有之身分證、機車駕照、馨惠馨醫院掛號卡、機車行照、機車
    保險卡各一張，綽號「阿明」之男子則趁隙逃逸。
二、案經高雄市政府警察局新興分局報告台灣高雄地方法院檢察署檢察官偵查起訴。
    理  由
一、訊據被告乙○○固不諱言於前揭時地騎乘機車搭載綽號「阿明」之成年男子而搶
    走甲○○放置在機車腳踏板上之手提包一只之事實，惟辯稱：手提包係綽號「阿
    明」之男子下手行搶，「阿明」動手後其始知「阿明」欲做何事云云。經查：右
    揭事實，業據證人甲○○於警訊、偵查及本院審理中證稱：當時其買完東西坐在
    機車上打電話，被告騎乘機車自其面前經過，當時其並未在意，隨後被告將機車
    轉頭回來自後方搶奪其放在腳踏板上之皮包，該輛機車上坐有二人，均未戴安全
    帽，係由前面騎乘機車之被告動手行搶等語明確，且經證人即查獲員警於本院審
    理中證稱：當時其等在巡邏，接獲通報說別的轄區發生機車搶案，恰巧看見被告
    二人騎乘機車未戴安全帽，且於發現巡邏車後隨即回頭加速逃跑，其等乃趨前追
    捕，之後發現該機車倒在某公寓前面，該公寓內傳出急促的腳步聲，不久聽到「
    碰」一聲，其到六合路上察看，發現被告跌落在地上，另一名男子已逃跑，其等
    在被告褲子口袋發現甲○○之身分證件等語在卷，並有扣押物品目錄表、贓物認
    領保管收據、機車及查獲現場相片附卷為憑，又當時機車既係由被告所騎乘，於
    行經甲○○面前後旋即轉頭返回接近甲○○所乘坐之機車，如非有所圖謀，何需
    隨即轉頭趨近，況據證人甲○○所證，當時係由前座之人動手行搶，而被告確係
    當時騎乘機車之人，應足認被告上開辯稱實為卸責之詞而不足採信。綜上，本件
    事證明確，被告犯行已堪認定，應依法論科。
二、核被告所為，係犯刑法第三百二十五條第一項之搶奪罪。又其與綽號「阿明」之
    不詳真實年籍姓名成年男子，就前開犯行有犯意聯絡及行為分擔，為共同正犯。
    再查被告曾於八十三年間，因違反懲治盜匪條例案件，經本院判處有期徒刑二年
    ，緩刑四年確定，後經撤銷緩刑，於九十年三月一日縮刑假釋期滿執行完畢，有
    卷附之刑案資料查註紀錄表可按，其受有期徒刑之執行完畢，五年以內再犯有期
    徒刑以上之罪，為累犯，應依刑法第四十七條規定加重其刑。爰審酌被告正值青
    壯年時期，不思依循正當途徑獲取財物，竟於街道上乘人不備公然掠奪財物，影
    響社會治安甚鉅，惟念其犯罪後坦認部分犯行等一切情狀，酌情量處如主文所示
    之刑。
據上論斷，應依刑事訴訟法第二百九十九條第一項前段，刑法第二十八條、第三百二
十五條第一項、第四十七條，判決如主文。
中      華      民      國    九十一    年      八      月      三十    日
                                  臺灣高雄地方法院刑事第一庭
                                          法  官  黃  悅  璇
右正本證明與原本無異。
如不服本判決，應於判決送達後十日內，向本院提出上訴狀。
                                        書記官  沈      蘊
中    華    民    國      九十一      年      八      月      三十      日
附錄法條：
刑法第三百二十五條第一項
意圖為自己或第三人不法之所有，而搶奪他人之動產者，處六月以上五年以下有期徒
刑。
